【裁判字號】    99,交訴,129
【裁判日期】    991029
【裁判案由】    過失致死等
【裁判全文】
臺灣臺南地方法院刑事判決             99年度交訴字第129號
公  訴  人  臺灣臺南地方法院檢察署檢察官
被      告  甲○○  33歲民.
上列被告因過失致死等案件，經檢察官提起公訴（99年度調偵字
第1281號），被告就被訴事實為有罪之陳述，經告知簡式審判程
序之旨，並聽取當事人之意見後，經本院合議庭裁定由受命法官
獨任進行簡式審判程序後，判決如下：
    主  文
甲○○從事業務之人，因業務上之過失致人於死，處有期徒刑壹
年。緩刑參年，並向公庫支付新臺幣壹拾伍萬元。
    事實及理由
一、甲○○係翔億交通企業股份有限公司之砂石車司機，為執行
    駕駛業務之人。其於民國99年4 月17日17時40分許，甲○○
    駕駛車牌號碼676-HC號營業曳引車，自屏東縣里港鄉載運砂
    石往臺南縣玉井鄉方向行駛。於同日19時15分許，行經臺南
    縣南化鄉○○村○○ ○○路381.2 公里處，原應注意該路段
    駕車時速不得超過60公里，且依當時天候晴、夜間有照明、
    柏油路面乾燥、無缺陷，且無障礙物、視距復屬良好，客觀
    上並無不能注意之情事，竟疏未注意，仍以時速80公里之高
    速貿然前行於該彎曲路段，因而失控向左翻車至對向車道，
    先撞擊張文哲所駕駛車牌號碼TZ-9310 號自用小客車，再撞
    擊丙○○所駕駛之車牌號碼J8-9039 號自用小客貨車（搭載
    戊○○、丁○○、己○○）；致張文哲頭部外傷、顏面骨骨
    折、雙側鎖骨撕裂傷骨折、胸部鈍挫傷骨折、左手臂擦傷、
    左大腿及小腿變形骨折，經送醫急救，仍因氣血胸併低血容
    積休克延至同日晚間23時30分許傷重不治死亡。戊○○則受
    有臉部、右前臂、臀部等多處擦傷；丁○○則受有右腋下鈍
    挫傷；己○○則受有頭部鈍挫傷、左手臂擦傷等傷害。甲○○於肇事後，在未有偵查犯罪職務之機關或公務員發覺其為
    犯罪人前，即向處理本件道路交通事故，尚不知肇事者為何
    人之臺南縣警察局玉井分局交通事故處理小組警員供承其肇
    事犯罪，自首並接受裁判。案經戊○○、丁○○、己○○告
    訴臺灣臺南地方法院檢察署及臺灣臺南地方法院檢察署檢察
    官據報相驗後偵查起訴，改行簡式審判程序審理。
二、證據：
（一）被告甲○○於警詢、偵訊及本院審理時之自白。
（二）告訴人戊○○、丁○○、己○○及證人丙○○於警詢之指
      述。
（三）車牌號碼676-HC營曳引車行車紀錄器、臺南縣警察局玉井
      分局道路交通事故現場圖、道路交通事故調查報告表( 一
      ) 、( 二) 各1 份及道路交通事故照片27幀。
（四）台南醫院新化分院出具之診斷證明書4 紙、臺灣臺南地方
      法院檢察署之勘驗筆錄1 份、臺灣臺南地方法院檢察署相
      驗屍體證明書1 紙、檢驗報告書1 份及相驗照片22幀。
（五）臺灣省臺南區車輛行車事故鑑定委員會99年5 月27日南鑑
      字第0995901819號函暨檢附之鑑定意見書1 份。
三、核被告甲○○所為，係犯刑法第276 條第2 項之業務過失致
    人於死罪及同法第284 條第2 項前段之業務過失傷害罪。被
    告一過失行為，致被害人張文哲死亡、被害人戊○○、丁○○、己○○3 人受傷，係一行為觸犯1 個業務過失致死罪及
    3 個業務過失傷害罪，為想像競合犯，應論以較重之業務過
    失致死罪處斷。爰審酌被告之過失程度至鉅，造成被害人一
    人死亡、三人受傷之嚴重後果，並審酌其品性、生活狀況、
    智識程度（高中畢業），被告僅與被害人張文哲家屬達成和
    解，尚未與被害人戊○○、丁○○、己○○達成和解，暨被
    告犯罪後坦承犯行態度尚佳等一切情狀，量處如主文所示之
    刑，以資懲儆。再查被告前未曾因故意犯罪受有期徒刑以上
    刑之宣告，有其臺灣高等法院被告前案紀錄表1 份在卷可憑
    ，其因一時失慮，致罹刑章，然犯罪後坦承犯行，表示悔悟
    ，並業已賠償被害人張文哲之家屬，犯後態度良好，歷此偵
    、審之刑事程序，當知所警惕，信無再犯之虞，本院因認上
    開所宣告之刑，以暫不執行為適當，併諭知緩刑3 年，以勵
    自新；惟被告尚未與被害人戊○○、丁○○、己○○達成和
    解，自以命其履行一定之負擔為宜，爰併依刑法第74條第2
    項第4 款規定，命被告應向公庫支付新臺幣15萬元。
據上論結，應依刑事訴訟法第273 條之1 第1 項、第299 條第1
項前段，第310 條之2 、第454 條第1 項，刑法第276 條第2 項
、第284 條第2 項前段、第62條前段、第55條、第74條第1 項第
1 款、第2 項第4 款，刑法施行法第1 條之1 第1 項、第2 項前
段，判決如主文。
本案經檢察官乙○○到庭執行職務。
中    華    民    國    99    年    10    月    29    日
                        交通法庭  法  官  鄭燕璘
備註：
一、依刑法第74條第4 項規定，向公庫支付一定之金額得為民事
    強制執行名義。
二、依刑法第75條之1 第1 項第4 款規定，被告違反本院所定上
    開應向公庫支付一定之金額之條件情節重大，足認原宣告之
    緩刑難收預期效果，而有執行刑罰之必要者，得撤銷緩刑之
    宣告。
以上正本證明與原本無異。
如不服本判決應於收受本判決後10日內向本院提出上訴書狀，並
應敘述具體理由。其未敘述上訴理由者，應於上訴期間屆滿後20
日內向本院補提理由書狀（均須按他造當事人之人數附繕本）「
切勿逕送上級法院」。
                                  書記官  蔡明峰
中    華    民    國    99    年    10    月    29    日
附錄本案論罪科刑法條全文：
刑法第276條：
因過失致人於死者，處2 年以下有期徒刑、拘役或2 千元以下罰
金。
從事業務之人，因業務上之過失犯前項之罪者，處5 年以下有期
徒刑或拘役，得併科3 千元以下罰金。
刑法第284條：
因過失傷害人者，處6 月以下有期徒刑、拘役或5 百元以下罰金
，致重傷者，處1 年以下有期徒刑、拘役或5 百元以下罰金。
從事業務之人，因業務上之過失傷害人者，處1 年以下有期徒刑
、拘役或1 千元以下罰金，致重傷者，處3 年以下有期徒刑、拘
役或2 千元以下罰金。

司法院資訊處製作；財團法人民間司法改革基金會備份。
